【裁判字號】    98,訴,1481
【裁判日期】    981120
【裁判案由】    違反毒品危害防制條例
【裁判全文】
臺灣臺南地方法院刑事判決              98年度訴字第1481號
公  訴  人  臺灣臺南地方法院檢察署檢察官
被      告  乙○○
上列被告因違反毒品危害防制條例案件，經檢察官提起公訴（98
年度毒偵字第2129號），被告就被訴事實為有罪之陳述，經本院
合議庭裁定由受命法官獨任行簡式審判程序，本院判決如下：
    主  文
乙○○施用第一級毒品，累犯，處有期徒刑柒月；又施用第二級
毒品，累犯，處有期徒刑肆月。應執行有期徒刑拾月。
    事  實
一、乙○○前於民國（下同）95年間，因施用毒品案件，經本院
    於95年8 月17日以95年度訴字第926 號判決判處有期徒刑10
    月確定，嗣經本院於96年7 月16日以96年度聲減字第145 號
    裁定減刑為有期徒刑5 月確定，於96年7 月16日縮刑期滿執
    行完畢。
二、乙○○前於92年間，因違反毒品危害防制條例案件，經本院
    於92年12月24日以92年度毒聲字第2274號裁定應執行觀察、
    勒戒，因有繼續施用傾向，復經本院於93年2 月3 日以93年
    度毒聲字第77號裁定令入戒治處所施以強制戒治，於93年11
    月9 日停止戒治釋放出所，並由臺灣臺南地方法院檢察署檢
    察官於93年11月11日以93年度戒毒偵字第252 號為不起訴處
    分確定。
三、詎其仍不知悔改，於上開觀察勒戒、強制戒治執行完畢後仍
    無五年戒斷期內，復有下列施用毒品之情事：
  (一)乙○○基於施用第一級毒品海洛因之犯意，於98年8 月26日
    上午9 時許，在臺南縣新化鎮青果市場附近，將海洛因加水
    混合後，再以針筒注射手臂靜脈血管之方式施用第一級毒品
    海洛因一次。
  (二)乙○○基於施用第二級毒品安非他命之犯意，於98年8 月26
    日上午某時許，在臺南縣新化鎮○○路117 巷28之45號住處
    內，以將安非他命置於玻璃球內點火燃燒而吸食揮發氣體之
    方式，施用第二級毒品安非他命一次。
    嗣於98年8 月26日上午10時30分許，乙○○在臺南縣永康市
    ○○路○ 段天橋下附近，因形跡可疑為警盤查，在有偵查犯
    罪職權之公務員或機關知悉其施用海洛因犯行前，主動向員
    警坦承於上開時、地施用海洛因、安非他命之事實，並同意
    由警採集其尿液，經送長榮大學檢驗後，檢驗結果呈現嗎啡
    陽性、可待因陽性及安非他命陽性、甲基安非他命陽性反應
    ，始查悉上情。
四、案經臺南縣警察局永康分局報告臺灣臺南地方法院檢察署檢
    察官偵查後提起公訴。
    理  由
壹、程序事項：
  一訊之被告乙○○對於起訴之犯罪事實均坦承不諱，並當庭表
    示認罪，而經本院裁定以簡式審判程序加以審理，則依據刑
    事訴訟法第273 條之2 、同法第159 條第2 項之規定，不適
    用傳聞法則有關限制證據能力之相關規定，合先敘明。
  二按觀察、勒戒或強制戒治執行完畢後，5年內再犯毒品危害
    防制條例第10條之罪者，檢察官應依法追訴，同條例第23條
    第2項定有明文。查被告有如事實欄二所示之毒品觀察勒戒
    紀錄，有臺灣高等法院被告前案紀錄表一份在卷為憑，其於
    觀察勒戒執行完畢後5年內再犯毒品危害防制條例之罪，即
    應依法追訴、審理。
貳、實體事項：
  一訊據被告乙○○就上開事實均坦承不諱，並有長榮大學確認
    報告一紙（警卷第12頁）在卷為憑。
  二按海洛因經注射入人體後，約百分之80於24小時內自尿中排
    出，一般而言，尿液中能否驗出嗎啡陽性反應與其投與量、
    投與途徑、採尿時間、個人體質及檢驗方法之靈敏度有關，
    國外曾有文獻報導注射六毫克之海洛因鹽酸鹽，其代謝物嗎
    啡之平均可檢出時限約為26小時，業經行政院衛生署藥物食
    品檢驗局分別於81年9月8日以（81）藥檢壹字第8114885號
    函述明此旨綦詳。再按安非他命經口服投與後約70%於24小
    時內自尿中排出，約90%於96小時內自尿中排出，目前國內
    尿液中甲基安非他命之檢驗僅鑑定其是否呈陽性反應尚未定
    其含量，且甲基安非他命成分之檢出與其投與方式、投與量
    、個人體質、採尿時間與檢測儀器之精密度等諸多因素有關
    ，僅憑尿液中呈安非他命陽性反應，並無法確實推算吸食時
    間距採集時間之長短，惟依上述資料推斷，最長可能不會超
    過4日，業經行政院衛生署藥物食品檢驗局81年2月8日 (81)
    藥檢壹字第001156號函述明綦詳。
  三經查，被告經警於98年8 月26日12時20分許採尿送驗，呈嗎
    啡陽性、可待因陽性及安非他命陽性、甲基安非他命陽性反
    應，此有長榮大學確認報告（警卷第12頁）、臺南縣警察局
    毒品犯罪嫌疑人尿液採驗作業管制紀錄清冊（警卷第13頁）
    各一紙在卷可稽，揆諸前開說明，足認被告確有於採尿時往
    前回溯26小時及96小時內，分別施用第一級毒品海洛因及第
    二級毒品安非他命各一次之事實，要可認定，足認被告自白
    其於98年8 月26日上午為警查獲時（上午10時30分）前之某
    時許，分別施用第一級毒品海洛因及第二級毒品安非他命等
    情節，確係出於真實，可採為認定事實之基礎。
  四綜上所述，本案事證明確，被告之犯行堪以認定，應依法論
    科。
參、論罪科刑：
  一核被告所為，係犯毒品危害防制條例第10條第1項之施用第
    一級毒品罪及同條例第10條第2項之施用第二級毒品罪。又
    被告持有第一級毒品海洛因及第二級毒品安非他命並進而施
    用，其持有之低度行為應為施用之高度行為所吸收，不另論
    罪。被告乙○○先後施用第二級毒品安非他命及第一級毒品
    海洛因各一次之犯行，犯意各別，應分論併罰。
  二再查，被告乙○○有事實一附表所示之前科紀錄，此有臺灣
    高等法院被告前案紀錄表、臺灣臺南地方法院檢察署刑案資
    料查註紀錄表各一份附卷可稽，其於有期徒刑執行完畢後，
    五年以內再犯本件有期徒刑以上刑之罪，為累犯，應依刑法
    第47條之規定加重其刑；惟被告於施用毒品後犯罪未被有偵
    查權之公務員或機關發覺前，即於98年8 月26日向臺南縣警
    察局永康分局員警自首坦承犯行，進而接受裁判，有警訊筆
    錄在卷可參（警卷第6 至8 頁），爰依刑法第62條規定減輕
    其刑，並就前開累犯加重、自首減輕等事項，依刑法第71條
    規定先加後減之。
  三茲審酌被告前曾因施用毒品經送觀察勒戒、強制戒治處分執
    行完畢後，猶仍不思戒絕毒癮、革除惡習，顯未能深切悔改
    並記取教訓，惟念及被告施用毒品之犯行，在本質上乃屬自
    我戕害身心健康之行為，以及被告犯後尚知坦承犯行，態度
    良好等一切情狀，爰量處如主文所示之刑暨定其應執行刑，
    以資懲戒。
據上論斷，應依刑事訴訟法第273條之1第1項、第299條第1項前
段，毒品危害防制條例第10條第1項、第2項，刑法第11條前段、
第47條第1項、第51條第5款、第62條前段，判決如主文。
本案經檢察官林朝文偵查後提起公訴，檢察官甲○○到庭執行職
務。
中    華    民    國    98    年    11    月    20    日
                  刑事第八庭  法  官  洪 士 傑
以上正本證明與原本無異。
如不服本判決，應於本判決送達後10日內，向本院提出上訴書狀
，並應敘述具體理由。如未敘述上訴理由者，應於上訴期間屆滿
後20日內向本院補提理由書狀（均須按他造當事人之人數附繕本
）「切勿逕送上級法院」。
                              書記官  王 政 煌
中    華    民    國    98    年    11    月    23    日
附錄法條
毒品危害防制條例第10條
施用第一級毒品者，處 6 月以上 5 年以下有期徒刑。
施用第二級毒品者，處 3 年以下有期徒刑。

司法院資訊處製作；財團法人民間司法改革基金會備份。
